臺灣臺中地方法院刑事判決　　　　　　　96年度訴字第4346號
公　訴　人　臺灣臺中地方法院檢察署檢察官
被　　　告　乙○○
選任辯護人　林文成律師
上列被告因違反槍砲彈藥刀械管制條例案件，經檢察官提起公訴
（96年度偵字第24147號），本院判決如下：
    主    文
乙○○未經許可，寄藏可發射子彈具有殺傷力之改造手槍，處有
期徒刑參年，併科罰金新臺幣壹拾萬元，罰金如易服勞役，以新
臺幣壹仟元折算壹日。
扣案之改造手槍壹支（含彈匣壹個，槍枝管制編號：0000000000
）沒收。
    犯罪事實
一、乙○○於民國95年3、4月間某日，在臺中縣太平市農會附近
    ，明知其真實姓名不詳年約五十歲綽號「洪明」之男性友人
    所交付委請其保管，由仿BERETTA廠92F型半自動手槍製造之
    改造手槍一支（含彈匣一個，槍枝管制編號：0000000000）
    ，具有殺傷力，未經主管機關許可不得寄藏，竟未經許可，
    應允受寄保管而藏放在臺中縣太平市○○○路某山區工寮內
    。嗣於96年10月9日22時30分許，警察根據檢舉持本院核發
    之搜索票，至乙○○位於臺中縣太平市○○路498號住處搜
    索，搜得「洪明」併同前揭改造手槍一起交付保管之擦槍工
    具一組，再由乙○○帶同警察前往上開工寮內，起獲並扣押
    該支改造手槍。
二、案經臺中市警察局第三分局報請臺灣臺中地方法院檢察署檢
    察官偵查起訴。
    理  由
一、上揭犯罪事實業據被告乙○○於警詢、檢察官偵訊中及本院
    審理時坦承不諱，並有前開扣案之改造手槍一支（含彈匣一
    個）足憑，而該支改造手槍經送鑑定結果，認「係改造手槍
    ，由仿BERETTA廠92F型半自動手槍製造之槍枝，換裝土造金
    屬槍管及土造金屬滑套而成，擊發功能正常，可供擊發適用
    子彈使用，具有殺傷力」，此有內政部警政署刑事警察局96
    年11月13日刑鑑字第0960158766號鑑定書一份附卷可稽（參
    偵卷第45～47頁）。本件事證明確，被告犯行應堪認定。
二、被告受「洪明」之託收受該支改造手槍後將之藏放在前開工
    寮內以為保管之舉，應屬寄藏之行為；又寄藏與持有，均係
    將物置於自己實力支配之下，僅寄藏必先有他人之持有行為
    ，而後始為之受寄代藏而已，故寄藏之受人委託代為保管，
    其保管之本身，亦屬持有，不過，此之持有係受寄之當然結
    果，自宜僅就寄藏行為為包括之評價，不應另就持有予以論
    罪（最高法院74年度台上字第3400號判例參照）。故核被告
    所為，係犯槍砲彈藥刀械管制條例第8條第4項之未經許可寄
    藏可發射子彈具有殺傷力之改造手槍罪。另本件係因有人於
    96年10月初某日看見乙○○持黑色手槍一支向人討債，而提
    出檢舉，警察根據該檢舉及事後到乙○○住處附近實際觀察
    結果，認為其確有違反槍砲彈藥刀械管制條例規定之嫌疑，
    乃向本院聲請核發搜索票，並於搜得擦槍工具後，經詢問被
    告，再由被告帶往前開工寮內起獲該支改造手槍，此經證人
    即承辦警員許文村於本院審理中具結證述在卷，並經本院調
    取本院96年度聲搜字第4203號案卷核閱屬實。足徵本件雖係
    被告帶同警員起獲該支改造手槍，但被告並非在其寄藏該支
    改造手槍之行為經警員發覺之前為之，僅係於警員前往搜索
    該支改造手槍時配合交出而已，故無自首之情形（參最高法
    院93年度台上字第4223號判決），併此敘明。爰審酌被告犯
    後自始至終均坦承所為態度良好，頗具悔意，惟寄藏時間長
    達一年多，且所為影響社會治安非微等一切情狀，量處如主
    文所示之刑，並諭知罰金易服勞役之折算標準。辯護人雖請
    求本院依刑法第59條減輕刑罰，然被告於警詢中供稱：「當
    時我有告訴洪明寄放幾天後，就要把手槍拿回去，但是寄放
    沒多久他就死亡，洪明於95年底因腦溢血死亡」（參偵卷第
    9頁筆錄），於本院審理中復稱：「（問：槍交給你之後，
    為何沒有放在家裡，要放在工寮？）我想說那個東西也是不
    好的東西，所以不敢放在家裡面，才會放在工寮」（參本院
    卷第40頁筆錄），茲被告既知該支改造手槍係危險之違禁物
    品，也知委寄者「洪明」已經死亡，卻不向警察機關自首報
    繳或做其他妥適之處置，仍繼續保管持有之，顯見其居心叵
    測，而無任何可憫恕之情狀，核與刑法第59條之減刑要件不
    符，是以本院無法據該條規定予以酌減。扣案之改造手槍一
    支（含彈匣一個，槍枝管制編號：0000000000）係違禁物，
    依刑法第38條第1項第1款之規定，應併予宣告沒收。另本件
    雖尚扣得擦槍工具一組，但因該物非屬被告所有，亦非屬違
    禁物，且與被告前揭犯行無關，與沒收條件不合，故未能併
    為沒收之宣告，附此敘明。
據上論斷，應依刑事訴訟法第299條第1項前段，槍砲彈藥刀械管
制條例第8條第4項，刑法第11條前段、第42條第3項、第38條第1
項第1款，判決如主文。
本案經檢察官甲○○到庭執行職務。
中　　華　　民　　國　　96　　年　　12　　月　　20　　日
                        審判長  法  官  李秋娟
                                法  官  陳得利
　　　　　　　　　              法　官　黃裕仁
以上正本證明與原本無異。
如不服本判決，應於收受送達後10日內向本院提出上訴書狀（應
敘述具體理由並附繕本）。
上訴書如未敘述理由，應於上訴期間屆滿後20日內補提理由書於
本院。
                                書記官  簡芳敏
中　　華　　民　　國　　96　　年　　12　　月　　20　　日
附錄論罪科刑法條
槍砲彈藥刀械管制條例第8條第4項
未經許可，持有、寄藏或意圖販賣而陳列第1項所列槍枝者，處
三年以上十年以下有期徒刑，併科新臺幣七百萬元以下罰金。
